臺灣桃園地方法院刑事判決　　　93年度交簡上字第94號
　　上　訴　人　乙○○
　　即　被　告
上列被告因過失傷害案件，不服本院交通法庭93年8 月16日93年
度壢交簡字第906 號第一審刑事簡易判決（聲請簡易判決處刑案
號：93年度調偵字第42號、第181 號），提起上訴，本院管轄之
第二審合議庭判決如下：
    主  文
上訴駁回。
    事  實  及  理  由
一、本案經本院審理結果，認原審以上訴人即被告乙○○犯刑法
    第二百八十四條第一項前段之過失傷害罪，判處拘役五十日
    ，並諭知易科罰金之折算標準為三百元折算一日，認事用法
    及量刑均無不當，應予維持，並引用原審判決書記載之事實
    、證據及理由（詳如附件）。
二、被告乙○○上訴意旨略稱：伊當時已完成左轉進入加油站口
    ，且該路段並非不能迴轉之路段，故甲○○應讓伊先行。又
    由肇事後甲○○之機車翻轉，車體支離破碎等情況，可見甲
    ○○車速甚快，甲○○私下亦向伊表示伊因為趕上班故車速
    甚快，且未注意車前狀況等語，伊認為甲○○車速至少有八
    十公里以上。又伊因車禍傷勢嚴重，醫院曾發病危通知，且
    伊修養近半年仍未完全治癒，原審對伊量刑未免過重云云。
三、經查，被告乙○○前開所辯，除經原審逐一予以指駁外，且
    ：
（一）被告騎乘ＢＷＶ—九八九號重機車，自桃園縣中壢市○○
      路由內壢往中壢方向行駛，為至對面之延平加油站加油，
      貪圖方便，乃自中央分隔島處恣意穿越車陣，一路跨越對
      向之內側車道、外側車道，而在延平路路肩即延平路加油
      站入口前，遭甲○○騎乘之ＨＤＴ—三０六號重機車撞及
      ，由肇事時雙方之機車行向以觀，被告尚未完成左轉，自
      應讓直行之甲○○先行。不僅如此，路權之歸屬，取決於
      車行之方向（如轉彎車應讓直行車）、地點（如山路會車
      、單車道橋樑會車）、用路人（如行人優先於車輛通行）
      等因素，並非以搶先為能事，而綜觀本件肇事過程，被告
      始終處於違規狀態，其又如何能主張有優先通行之路權？
      即本件事故經臺灣省桃園縣區車輛行車事故鑑定委員會、
      臺灣省車輛行車事故覆議鑑定委員會先後鑑定結果，亦均
      認被告為轉彎車，未讓甲○○先行，為肇事主因，有臺灣
      省桃園縣區車輛行車事故鑑定委員會九十二年十二月二十
      六日府車鑑桃字第九二一四七九號鑑定意見書、臺灣省車
      輛行車事故覆議鑑定委員會九十三年三月二十三日府覆議
      字第九三一００八四號函在卷可考。
（二）再者，甲○○固然有未注意車前狀況之過失，惟此已經原
      審認定在卷，至於被告雖指稱：甲○○車速至少有八十公
      里以上云云，惟甲○○否認超速，而由肇事後機車翻轉、
      車輛毀損之情況，顯然無法具體認定甲○○之車速甚明，
      被告復未能舉證以實其說，其此部分所辯自無可採。
（三）所謂重傷，依刑法第十條第四項規定，係指毀敗一目或
      二目之視能；毀敗一耳或二耳之聽能；毀敗語能、味
      能或嗅能；毀敗一肢以上之機能；毀敗生殖之機能及
      其他於身體或健康，有重大不治或難治之傷害等六種情
      形而言。準此，徒憑被告在就診時醫院曾發病危通知，及
      其傷勢迄今尚未完全痊癒等二項事證，顯然不足認定被告
      所受者為重傷。況且，被告傷勢如何，固與甲○○應負之
      過失責任有相當關聯，然與其自己應負之過失責任則無關
      係，故此部分亦不足採為有利被告之認定。
（四）被告騎乘機車左轉，未讓直行之甲○○先行，係本件事故
      之主因，此如前述，而原審斟酌雙方之過失程度、受傷情
      形、犯後態度等一切情狀，量處被告拘役五十日，係原審
      在適法範圍內裁量權之行使，被告指摘原審判決量刑過重
      ，亦無理由。
（五）綜上所述，被告上訴均無理由，應予駁回，爰判決如主文
      。
據上論斷，應依刑事訴訟法第四百五十五條之一第三項、第三百
六十八條、第三百七十三條，判決如主文。
本案經檢察官簡志祥到庭執行職務。
中　 　華　 　民　 　國 　94  　年  　1   　月 　12 　日
                           臺灣桃園地方法院刑事第八庭
                              審判長法  官    曾家貽
                                    法  官    袁雪華
                                    法  官    陳彥宏
上正本證明與原本無異。不得上訴。
                                    書記官    翁其良
中 　　華 　　民 　　國  　94  　年  　1  　月 　14 　日
